【裁判字號】    95,交抗,977
【裁判日期】    951226
【裁判案由】    違反道路交通管理處罰條例
【裁判全文】
臺灣高等法院交通事件裁定             95年度交抗字第977號
抗  告  人
即  異議人
即受處分人  甲○○
上列抗告人因違反道路交通管理處罰條例案件，不服臺灣臺北地
方法院，中華民國95年11月 3日所為裁定（95年度交聲字第1036
號），提起抗告，本院裁定如下：
    主  文
抗告駁回。
    理  由
一、按受處分人不服道路交通管理處罰條例第 8條主管機關所為
    之處罰，得於接到裁決之翌日起20日內，向管轄地方法院聲
    明異議，道路交通管理處罰條例第87條第 1項定有明文；又
    按處理違反道路交通管理事件，有關文書送達之程序，依行
    政程序法之規定，違反道路交通管理事件統一裁罰基準及處
    理細則第 5條定有明文；再按送達，不能依前二條規定為之
    者，得將文書寄存送達地之地方自治或警察機關，並作送達
    通知書兩份，一份黏貼於應受送達人住居所、事務所、營業
    所或其就業處所門首，另一份交由鄰居轉交或置於該送達處
    所信箱或其他適當位置，以為送達，前項情形，由郵政機關
    為送達者，得將文書寄存於送達地之郵政機關，行政程序法
    第74條第1項、第2項定有明文。是原處分機關將裁決書以寄
    存送達之方式送達者，於寄存送達時起發生送達之效力，受
    處分人若對該裁決書不服，應於送達翌日起20日內，向管轄
    地方法院聲明異議，始為適法。
二、經查：交通部公路總局台北區監理所北監自裁字裁00-00000
    0000號處分（下稱原處分）係於民國（下同）95年 4月14日
    作成，並於同年月19日向抗告人甲○○自87年12月 8日迄今
    之住所即臺北縣新店市○○路○段119號 2樓以寄存送達之方
    式完成送達等情，有卷附裁決書、交通部公路總局臺北區監
    理所送達證書、個人基本資料查詢結果報表等在卷可稽，是
    依前開說明，本件裁決書已自95年 4月19日起發生合法送達
    之效力，抗告人自應於送達翌日起20日內即95年5月9日前向
    原審法院聲明異議始合法，然抗告人遲至95年10月 4日始向
    原審法院聲明異議，有卷附聲明異議狀首臺北區監理所收文
    章可稽，是依前開說明，其異議權已經喪失，異議為不合法
    ，原審因而裁定駁回其異議聲明，經核並無不合。抗告意旨
    略以：抗告人未收到裁決書云云，核無理由，應予駁回。
三、據上論斷，應依道路交通案件處理辦法第26條，刑事訴訟法
    第412條，裁定如主文。
中    華    民    國    95    年    12    月    26    日
                  交通法庭審判長法  官  蔡  長  溪
                                法  官  林  俊  益
                                法  官  陳  春  秋
以上正本證明與原本無異。
不得再抗告。
                                書記官  李  家  敏
中    華    民    國    95    年    12    月    27    日


司法院資訊處製作；財團法人民間司法改革基金會備份。
